---
title: "Überbaute Bauzonen ZH"
author: "LS"
date: "Wednesday, April 27, 2016"
output: html_document
---

```{r, echo=FALSE, warning=F, error=FALSE, message=FALSE}
setwd("D:/Datascience/R/Playground/Bauzonen_ZH")

library(dplyr)
library(tidyr)
library(scales)
library(maptools)
library(RColorBrewer)
```
Laden und Aufbereiten der Daten (Quelle: https://opendata.swiss/de/dataset/bauzonen-uberbaut)

```{r}
zonen <- read.table("data/KANTON_ZUERICH_52.csv", header=T, stringsAsFactors = F, sep=";")

head(zonen)
summary(zonen)

zonen <- zonen %>% select(BFS_NR, GEBIET_NAME, INDIKATOR_JAHR, INDIKATOR_VALUE) %>% filter(BFS_NR!=0)
```


```{r}

boxplot(INDIKATOR_VALUE~INDIKATOR_JAHR, data=zonen, col="lightblue", notch=T,
        main="Anteil überbauter Bauzonen in Zürich von 1996 bis 2014",
        ylab="Prozent", xlab="Jahr")

```

Der Anteil freier Bauzonen hat sich zwischen 1996 und 2014 fast halbiert.

```{r}
zonen.wide <- zonen %>% select(-BFS_NR) %>% spread(key = GEBIET_NAME, value=INDIKATOR_VALUE)

plot(x=zonen.wide$INDIKATOR_JAHR, y=zonen.wide$Adlikon, ylim=c(50,100), type="n",
     main="Anteil überbauter Bauzonen pro Gebiet", ylab="Prozent", xlab="Jahr")
for(i in 2:ncol(zonen.wide)){
  lines(zonen.wide$INDIKATOR_JAHR, y=zonen.wide[,i], col=alpha("darkgreen", 0.25))
  }
```

* Die Unterschiede innerhalb vom Kanton sind im Laufe der Zeit kleiner geworden
* bei einigen Gemeinden gibt es plötzliche Abfälle von einem Jahr aufs nächste. Dies könnte evtl. aufgrund von Neueinzonungen sein.

Um herauszufinden, ob es Gemeinden mit ähnlichen Verläufen gibt, wenden wir Hierarchical Clustering an.

```{r}
zonen.jahr <- zonen %>% select(-BFS_NR) %>% spread(INDIKATOR_JAHR, INDIKATOR_VALUE)
row.names(zonen.jahr) <- zonen.jahr$GEBIET_NAME
zonen.jahr <- select(zonen.jahr, -GEBIET_NAME)
zonen.jahr.dist <- dist(zonen.jahr)

zonen.jahr.cluster <- hclust(zonen.jahr.dist, method="ward.D2")
plot(zonen.jahr.cluster, cex=0.5)
```

Es scheint 2 resp. 4 unterschiedliche Cluster zu geben

```{r}
zonen.jahr.groups <- cutree(zonen.jahr.cluster, k=4)

plot(x=zonen.wide$INDIKATOR_JAHR, y=zonen.wide$Adlikon, ylim=c(50,100), type="n",
     main="Anteil überbauter Bauzonen pro Gebiet", ylab="Prozent", xlab="Jahr")
for(i in 2:ncol(zonen.wide)){
  lines(zonen.wide$INDIKATOR_JAHR, y=zonen.wide[,i], col=alpha(zonen.jahr.groups[i-1], 0.25), lwd=1.5)
  }
```

Clustering nicht sinnvoll, bildet nur die Prozentangaben nach

###Daten geografisch darstellen
```{r}
shapes <- readShapeSpatial("data/g1g14")
zh.shapes <- shapes[shapes$KTNR==1,]
zonen.bfsid <- zonen %>% select(-GEBIET_NAME) %>% spread(key=INDIKATOR_JAHR, value=INDIKATOR_VALUE)

ids.match <- match(zh.shapes$GMDNR, zonen.bfsid$BFS_NR)

pal <- colorRampPalette(c("gray93", "red3"))
cols.1996  <- pal(5)[cut(zonen.bfsid[,2], breaks=seq(from=50, to=100, by=10))]
cols.2014 <- pal(5)[cut(zonen.bfsid[,20], breaks=seq(from=50, to=100, by=10))]

layout(mat=matrix(c(1,2,3,3),byrow=T, nrow=2, ncol=2), heights=c(0.8,0.2))
par(mar=c(1,1,3,1))

plot(zh.shapes, col=cols.1996, main="Anteil überbaute Bauzonen 1996")
plot(zh.shapes, col=cols.2014, main="Anteil überbaute Bauzonen 2014")
plot(1,type="n", axes=F,xlab="", ylab="")
legend("center", legend = c("bis 60%", "60%-70%","70%-80%", "80%-90%", "90-100%"), fill=pal(5),horiz=T)

#Differenzen zwischen 1996 und 2014
par(mfrow=c(1,1))
zonen.bfsid$delta <- zonen.bfsid[,20]-zonen.bfsid[,2]

pal2 <- colorRampPalette(c("green3", "white", "red3"))
cols.delta <- pal2(6)[cut(zonen.bfsid[,21], breaks=seq(from=-30, to=30, by=10))]
plot(zh.shapes, col=cols.delta, main="Veränderung des Anteils überbauter Bauzonen von 1996 bis 2014")
mtext("Veränderung in Prozentpunkten")
legend("right", 
       legend=c("-30% -20%", "-20% bis -10%", "-10% bis 0%", "0% bis +10%", "+10% bis +20%", "+20% bis +30%"),
       fill=pal2(6))
```

#Neue Daten zu Bauinvestitionen hinzufügen

```{r}
invest <- read.table("data/KANTON_ZUERICH_182.csv", header=T, stringsAsFactors = F, sep=";")
head(invest)
summary(invest)

invest <- invest %>% filter(BFS_NR !=0) %>% select(BFS_NR, GEBIET_NAME, INDIKATOR_JAHR, INDIKATOR_VALUE)
names(invest)[4] <- "invest"


invest <- inner_join(invest, zonen, by=c("BFS_NR", "INDIKATOR_JAHR")) %>% 
  select(-GEBIET_NAME.y) %>%
  rename(bebaut = INDIKATOR_VALUE)

par(mfrow=c(2,2))
with(invest[invest$INDIKATOR_JAHR==1996,], plot(log(invest), bebaut, main="1996", ylim=c(60,100), xlim=c(0,9)))
with(invest[invest$INDIKATOR_JAHR==2000,], plot(log(invest), bebaut, main="2000", ylim=c(60,100), xlim=c(0,9)))
with(invest[invest$INDIKATOR_JAHR==2008,], plot(log(invest), bebaut, main="2008", ylim=c(60,100), xlim=c(0,9)))
with(invest[invest$INDIKATOR_JAHR==2013,], plot(log(invest), bebaut, main="2013", ylim=c(60,100), xlim=c(0,9)))
```
